臺灣高雄地方法院民事裁定
108年度消債更字第362號
聲  請  人  張簡宏貴
0000000000000000

代  理  人  劉彥伯律師
上列當事人因消費者債務清理事件聲請更生，本院裁定如下：
    主  文
聲請人張簡宏貴自中華民國一百零九年三月十八日下午四時起開
始更生程序。
命司法事務官進行本件更生程序。
    理  由
一、聲請意旨略以：伊無力清償債務，曾於民國108年8月19日向
    本院聲請調解債務清償方案，惟調解不成立。又伊未經法院
    裁定開始清算程序或宣告破產，爰聲請更生等語。
二、按債務人不能清償債務或有不能清償之虞者，得依本條例所
    定更生或清算程序，清理其債務。債務人無擔保或無優先權
    之債務總額未逾新臺幣（下同）12,000,000元者，於法院裁
    定開始清算程序或宣告破產前，得向法院聲請更生。法院開
    始更生程序之裁定，應載明其年、月、日、時，並即時發生
    效力。法院裁定開始更生或清算程序後，得命司法事務官進
    行更生或清算程序，必要時得選任律師、會計師或其他適當
    之自然人或法人一人為監督人或管理人。消費者債務清理條
    例（下稱消債條例）第3條、第42條第1項、第45條第1項及
    第16條第1項分別定有明文。
三、經查：
  ㈠聲請人前於108年8月19日向本院聲請調解債務清償方案，經
    本院108年度司消債調字第424號受理，於同年9月9日調解不
    成立，聲請人並於同日以言詞聲請更生等情，業經本院調閱
    上開調解卷宗核閱無訛。
  ㈡次查，聲請人於106年及107年度申報所得分別為409,185元、
    272,502元（均為良福保全股份有限公司及先鋒保全股份有
    限公司薪資所得），名下無財產，勞工保險投保於良福保全
    股份有限公司新竹分公司，投保薪資為31,800元。又聲請人
    於中油公司石化林園廠區擔任保全員，其稱中油公司之保全
    業務近2年由先鋒保全股份有限公司及良福保全股份有限公
    司輪流得標，該2公司均有繼續僱用聲請人，每月平均收入
    約為28,000元；先鋒保全股份有限公司函覆稱聲請人於107
    年3月31日離職，再據良福保全公司函覆之薪獎清冊所載107
    年4月至同年12月之應領薪資共235,706元、108年1月至9月
    之應領薪資共246,701元，108年平均每月收入為27,411元（
    計算式：246,701÷9＝27,411，本件均係採四捨五入計算），
    未領取社會局補助，成年子女未給付扶養費等情，此有財產
    及收入狀況說明書（調解卷第5頁）、戶籍謄本（調解卷第6
    頁）、財團法人金融聯合徵信中心前置協商專用債權人清冊
    （調解卷第8至9頁）、信用報告（調解卷第11頁）、財政部
    高雄國稅局106年及107年度綜合所得稅各類所得資料清單及
    總歸戶財產查詢清單（調解卷第12至14頁）、勞工保險被保
    險人投保資料表（調解卷第15至16頁）、先鋒保全股份有限
    公司陳報狀（本案卷第14頁）、良福保全股份有限公司薪資
    明細表（本案卷第16頁）、存摺（本案卷第31頁及反面、第
    35至36頁反面）、商業保險投保資料查詢結果表（本案卷第
    37頁）、高雄市政府社會局社會福利資訊料查詢表（本案卷
    第54至56頁）、債權人清冊（本案卷第88至89頁）等在卷可
    參。則在查無聲請人有其他收入來源之情形下，佐以聲請人
    及良福保全公司均已提出薪資證明，聲請人主張之工作及收
    入狀況應可採信，是本院即以其自陳平均每月收入28,000元
    作為核算其現在償債能力之基礎，堪認妥適。
  ㈢關於聲請人個人日常必要支出部分，聲請人陳稱向友人承租
    房屋，與養父母共同居住，每月房租7,000元以現金給付，
    未領取租金補助等情，此有房屋租賃契約書及高雄市政府都
    市發展局函在卷可稽（本案卷第38至40頁、第66頁）。按債
    務人必要生活費用，以最近一年衛生福利部或直轄市政府所
    公告當地區每人每月最低生活費一點二倍定之，消債條例第
    64條之2第1項定有明文。本院參酌衛福部社會司所公告109
    年度高雄市最低生活費標準為13,099元。又該最低生活費用
    之標準，係照當地最近1年平均每人消費支出60％，依其基準
    之家庭收支調查報告調查表格式所示有關經常性支出之調查
    項目，其原即包括利息支出、食品、衣著、房租及水費、電
    費、醫療保健、交通、娛樂、教育等基本生活需求。本院認
    在聲請人並無特殊需求，應以此最低生活費之1.2倍即15,71
    9元認係其個人必要生活費用。聲請人於調解程序陳稱每月
    個人支出15,000元，與本院計算之基準相當，尚屬合理。
  ㈣至扶養部分，聲請人主張扶養養父母，每月扶養費共10,000
    元（參本案卷第30頁）。查聲請人之養父張簡再發為23年生
    ，患有巴金森氏症及失智症，名下有位於高雄市大寮區之1
    房2地，房屋部分經查核已拆除並於109年1月起註銷房屋稅
    籍，土地部分均為持分，養母張簡黃月圓為27年生，患腦中
    風，名下有1車，養父母於106年及107年度申報所得均為0元
    、均領有中華民國身心障礙證明（障礙等級分別為重度、中
    度）、每月各領取老農津貼7,256元、均未領取社會局補助
    等情，此有戶籍謄本、所得資料及財產查詢清單、土地登記
    第一類謄本、地籍圖謄本、高雄市稅捐稽徵處大寮分處函 
    、中華民國身心障礙證明、勞動部勞工保險局函、高雄市政
    府社會局社會福利資訊料查詢表、診斷證明書、存摺附卷可
    憑（本案卷第18至22頁、第32至34頁、第41至42頁、第57至
    59頁、第64至65頁、第67頁、第81至83頁、第86頁），又聲
    請人聘僱外籍看護照顧養父母，每月支付薪資為19,525元，
    此有雇主支付薪資明細為證（見本案卷第43頁），另陳稱有
    醫療用品及營養品支出每月約5,000元則未提出相關支出單
    據。本院認其養父母均有長期醫療及照護之必要，每月必要
    支出應包含聘僱外籍看護薪資19,525元加計維持基本生活所
    需之費用，總額以40,000元計，再扣除所領取之老農津貼，
    由聲請人（無兄弟姊妹，參調解卷第39頁反面及本案卷第28
    頁家族系統表）負擔即應以25,488元（計算式：40,000－7,2
    56×2＝25,488）為度，而聲請人主張每月支出養父母扶養費
    共10,000元，顯低於本院計算之基準。
  ㈤綜上所述，以聲請人現每月收入28,000元為其償債能力基準
    ，扣除個人必要生活費15,000元及養父母扶養費10,000元後
    ，餘3,000元，而聲請人目前負債總額為4,570,424元（參調
    解卷第頁以下，包含：凱基銀行、花旗銀行、匯豐銀行、聯
    邦、中國信託銀行、良京實業公司、騰泰投資公司，另有立
    新資產公司債權額不詳），以聲請人每月所餘按月攤還結果
    ，需約127年（計算式：4,570,424÷3,000÷12＝127.0）始能
    清償完畢，應認其已不能清償債務。此外，聲請人無擔保或
    無優先權之債務總額未逾12,000,000元，且無消債條例第6
    條第3項、第8條或第46條各款所定駁回更生聲請之事由存在
    ，則聲請人聲請更生為有理由，應予准許，爰命司法事務官
    進行本件更生程序。
四、依消債條例第11條第1項、第45條第1項，裁定如主文。
中　　華　　民　　國　　109 　年　　3 　　月　　18　　日
                  民事庭　法　官　賴寶合
以上正本係照原本作成。
本裁定不得抗告。
中　　華　　民　　國　　109 　年　　3 　　月　　18　　日
                          書記官  胡美儀